臺灣新竹地方法院刑事判決
                                       110年度易字第77號
公  訴  人  臺灣新竹地方檢察署檢察官
被      告  楊親瀚



            洪政佑



上列被告因重利等案件，經檢察官提起公訴（109年度偵字第516
7號、第5391號、第7230號），本院依簡式審判程序判決如下：
    主  文
楊親瀚犯如附表二編號1至9所示之罪，主文、宣告刑及沒收如附
表二編號1至9所載。有期徒刑部分應執行有期徒刑壹年貳月，如
易科罰金，以新臺幣壹仟元折算壹日。
洪政佑共同犯重利罪，處有期徒刑貳月，如易科罰金，以新臺幣
壹仟元折算壹日。
    事實及理由
一、本件犯罪事實及證據，除犯罪事實欄八、第3至4行應更正「
    …以此加害生命、身體之事由恫嚇張婇淇…」、犯罪事實欄九
    、第1行應更正「楊親瀚於109年3月20日14時許，至李茂誠
    位於新竹縣新埔」；證據並所犯法條欄應補充「被告楊親瀚
    於本院審理時之自白」，另起訴書附表誤載之處，業經本院
    更正，詳如本件附表一所示外，餘均引用檢察官起訴書之記
    載（如附件）。
二、論罪科刑
（一）罪名：
    1.核被告楊親瀚就犯罪事實欄一至五所為，均係犯刑法第34
      4條第1項之重利罪；就犯罪事實欄六、八至九所為，均係
      犯刑法第305條之恐嚇危害安全罪；就犯罪事實欄七所為
      ，係犯刑法第309條第1項之公然侮辱罪。
    2.核被告洪政佑就犯罪事實欄五所為，係犯刑法第344條第1
      項之重利罪。
（二）被告楊親瀚、洪政佑就犯罪事實欄五所示犯行，有犯意聯
      絡及行為分擔，應依刑法第28條之規定，論以共同正犯。
（三）被告楊親瀚所犯上開9罪間，犯意各別，行為互殊，犯罪
      時間、地點亦均不同，應予分論併罰。
（四）被告楊親瀚前於105年間，因詐欺案件，經臺灣苗栗地方
      法院以105年度苗簡字第1263號判決判處有期徒刑3月確定
      ，於106年10月31日執行完畢等情，有臺灣高等法院被告
      前案紀錄表1份在卷可稽，其於前案執行完畢後5年內故意
      再犯本案犯罪事實欄一至六、八至九有期徒刑以上之罪，
      俱為累犯，經審酌其情節暨罪刑相當原則，均應依刑法第
      47條第1項之規定，加重其刑。
（五）爰審酌被告楊親瀚、洪政佑不思以正當途徑賺取金錢，乘
      被害人李昊、林政勳、張孝丞於急迫之際貸予款項，牟取
      與原本顯不相當之重利，非但侵害被害人李昊、林政勳、
      張孝丞之財產利益，甚且影響社會經濟秩序，所為實不足
      取；被告楊親瀚僅因債務糾紛，率以加害生命、身體及名
      譽之事恐嚇被害人李昊、張婇淇、李茂誠，使被害人李昊
      、張婇淇、李茂誠心生畏懼，又在不特定人皆可出入得共
      見共聞之公共場所，公然侮辱被害人李昊，貶損被害人李
      昊之社會評價，殊值譴責，惟念被告楊親瀚、洪政佑犯後
      坦承犯行，態度尚可，兼衡被告楊親瀚有餐飲之工作經歷
      ；被告洪政佑有機電、保全之工作經歷，及其等借貸之放
      款期間、放款金額、放款利率、所得利益，以及被告楊親
      瀚、洪政佑就犯罪事實欄五所示犯行之分工角色及支配程
      度，暨其等犯罪動機、目的、手段、品行、生活狀況、智
      識程度為大學肄業、高中畢業等一切情狀，分別量處如附
      表二、主文所示之刑，並就被告楊親瀚所犯有期徒刑部分
      定其應執行之刑如主文所示，及諭知易科罰金之折算標準
      ，以資懲儆。
（六）按犯罪所得，屬於犯罪行為人者，沒收之。但有特別規定
      者，依其規定；前二項之沒收，於全部或一部不能沒收或
      不宜執行沒收時，追徵其價額，刑法第38條之1第1項、第
      3項分別定有明文。查本件被告楊親瀚為重利犯行之犯罪
      所得即如附表一編號1至5所示，雖未據扣案，仍應依刑法
      第38條之1第1項、第3項之規定，予以宣告沒收，於全部
      或一部不能沒收或不宜執行沒收時，追徵其價額。
據上論斷，應依刑事訴訟法第273條之1第1項、第299條第1項前
段、第310條之2、第454條第2項，判決如主文。
本案經檢察官邱志平提起公訴，檢察官陳宏兆到庭執行職務。
中　　華　　民　　國　　110 　年　　4 　　月　　8 　　日
                  刑事第六庭  法　官  王子謙
以上正本證明與原本無異。
如不服本判決應於收受本判決後20日內向本院提出上訴書狀，上
訴書狀應敘述具體理由。上訴書狀未敘述上訴理由者，應於上訴
期間屆滿後20日內補提理由書狀於本院（均須按他造當事人之人
數附繕本）「切勿逕送上級法院」。
中　　華　　民　　國　　110 　年　　4 　　月　　8 　　日
                              書記官  廖宜君
附錄本案論罪科刑法條全文：
刑法第305條
以加害生命、身體、自由、名譽、財產之事恐嚇他人，致生危害
於安全者，處二年以下有期徒刑、拘役或九千元以下罰金。
刑法第309條
公然侮辱人者，處拘役或九千元以下罰金。
以強暴犯前項之罪者，處一年以下有期徒刑、拘役或一萬五千元
以下罰金。
刑法第344條
乘他人急迫、輕率、無經驗或難以求助之處境，貸以金錢或其他
物品，而取得與原本顯不相當之重利者，處三年以下有期徒刑、
拘役或科或併科三十萬元以下罰金。
前項重利，包括手續費、保管費、違約金及其他與借貸相關之費
用。

附表一：
編號 借款人 借款時間及地點 借款金額 利率計算方式 收取之利息 1 李昊 於108年5月13日，在新竹市○○路000號星巴克咖啡店 30,000元 每10天為1期，每期利息6,000元 預扣利息：6,000元 手 續 費：1,000元 共    計：7,000元 2 李昊 於108年5月底某日，在新竹市○○路000號統一超商 30,000元 每10天為1期，每期利息6,000元 預扣利息：6,000元 3 林政勳 於108年9月26日，在新北市鶯歌區朝陽街49巷口 10,000元 每天應償付本息500元，30天應繳納本息15,000元 預扣利息：2,000元 後續繳納：5,000元 共    計：7,000元 4 張孝丞 於108年9月初某日，在桃園市○○區○○路00號統一超商附近 10,000元 每10天為1期，每期利息2,000元 預扣利息：4,000元 5 張孝丞 於108年10月9日，在桃園市○○區○○路00號統一超商附近 15,000元 每10天為1期，每期利息3,000元 預扣利息：3,000元 

附表二：
編號 犯罪事實 主文、宣告刑及沒收 1 犯罪事實欄一 楊親瀚犯重利罪，累犯，處有期徒刑參月，如易科罰金，以新臺幣壹仟元折算壹日。未扣案之犯罪所得新臺幣柒仟元，沒收之，於全部或一部不能沒收或不宜執行沒收時，追徵其價額。 2 犯罪事實欄二 楊親瀚犯重利罪，累犯，處有期徒刑參月，如易科罰金，以新臺幣壹仟元折算壹日。未扣案之犯罪所得新臺幣陸仟元，沒收之，於全部或一部不能沒收或不宜執行沒收時，追徵其價額。 3 犯罪事實欄三 楊親瀚犯重利罪，累犯，處有期徒刑參月，如易科罰金，以新臺幣壹仟元折算壹日。未扣案之犯罪所得新臺幣柒仟元，沒收之，於全部或一部不能沒收或不宜執行沒收時，追徵其價額。 4 犯罪事實欄四 楊親瀚犯重利罪，累犯，處有期徒刑參月，如易科罰金，以新臺幣壹仟元折算壹日。未扣案之犯罪所得新臺幣肆仟元，沒收之，於全部或一部不能沒收或不宜執行沒收時，追徵其價額。 5 犯罪事實欄五 楊親瀚共同犯重利罪，累犯，處有期徒刑參月，如易科罰金，以新臺幣壹仟元折算壹日。未扣案之犯罪所得新臺幣參仟元，沒收之，於全部或一部不能沒收或不宜執行沒收時，追徵其價額。 6 犯罪事實欄六 楊親瀚犯恐嚇危害安全罪，累犯，處有期徒刑參月，如易科罰金，以新臺幣壹仟元折算壹日。 7 犯罪事實欄七 楊親瀚犯公然侮辱罪，處拘役伍拾日，如易科罰金，以新臺幣壹仟元折算壹日。 8 犯罪事實欄八 楊親瀚犯恐嚇危害安全罪，累犯，處有期徒刑參月，如易科罰金，以新臺幣壹仟元折算壹日。 9 犯罪事實欄九 楊親瀚犯恐嚇危害安全罪，累犯，處有期徒刑參月，如易科罰金，以新臺幣壹仟元折算壹日。 
（附件）
臺灣新竹地方檢察署檢察官起訴書
                                     109年度偵字第5167號
                                                第5391號
                                                第7230號
　　被　　　告　楊親瀚　男　27歲（民國00年0月00日生）
　　　　　　　　　　　　住苗栗縣○○鎮○○街00巷00號
　　　　　　　　　　　　居新竹市○○路000巷0號7樓
　　　　　　　　　　　　國民身分證統一編號：Z000000000號
　　　　　　　　洪政佑　男　32歲（民國00年0月00日生）
　　　　　　　　　　　　住○○市○區○○街00號
　　　　　　　　　　　　居新竹市○區○○路000號2樓
　　　　　　　　　　　　國民身分證統一編號：Z000000000號
上列被告因重利等案件，已經偵查終結，認應提起公訴，茲將犯
罪事實及證據並所犯法條分敘如下：
        犯罪事實
一、楊親瀚基於重利之犯意，於附表編號1所示時間、地點，乘
    李昊需錢孔急之際，貸予如附表編號1所示金額與李昊，嗣
    以出面或提供金融機構受款帳戶之方式，收取與如附表編號
    1所示與原本顯不相當之重利。
二、楊親瀚基於重利之犯意，於附表編號2所示時間、地點，乘
    李昊需錢孔急之際，貸予如附表編號2所示金額與李昊，嗣
    以出面或提供金融機構受款帳戶之方式，收取與如附表編號
    2所示與原本顯不相當之重利。
三、楊親瀚基於重利之犯意，於附表編號3所示時間、地點，乘
    林政勳需錢孔急之際，貸予如附表編號3所示金額與林政勳
    ，嗣以出面或提供金融機構受款帳戶之方式，收取與如附表
    編號3所示與原本顯不相當之重利。
四、楊親瀚基於重利之犯意，於附表編號4所示時間、地點，乘
    張孝丞(原名張正叡)需錢孔急之際，貸予如附表編號4所示
    金額與張孝丞，嗣以出面或提供金融機構受款帳戶之方式，
    收取與如附表編號4所示與原本顯不相當之重利。
五、楊親瀚、洪政佑共同基於重利之犯意，於附表編號5所示時
    間、地點，乘張孝丞需錢孔急之際，共同貸予如附表編號5
    所示金額與張孝丞，嗣楊親瀚以出面或提供金融機構受款帳
    戶之方式，收取與如附表編號5所示與原本顯不相當之重利
    。
六、楊親瀚基於恐嚇之犯意，於108年11月27日19時許、同年月
    28日17時許，在新竹市某處所，以LINE通訊軟體傳送「搞失
    蹤」、「我要發抓人嘍」、「我打最後一通你在不接的話，
    10分鐘後我保證你在FB上會看到自己的照片」及含有李昊肖
    像及標示「李昊‧‧‧假借開班教日文，詐騙學生學費，已
    經多人受害」等字之照片、「我會讓你很難看」等字予李昊
    ，以此加害生命、身體及名譽之事由恫嚇李昊，致使其心生
    恐懼，致生危害於安全。
七、楊親瀚基於公然侮辱之犯意，於108年12月5日某時許，在多
    數特定人得以出入之新竹市○區○○街00號之電梯內及該號
    9樓電梯間牆面，張貼附有「李昊欠＄還＄，詐騙我的＄，
    結果現在家破人亡」、「詐騙夫妻檔在不跟我聯絡，我死給
    你看」、「李昊假老師」等文字及李昊肖像之照片，足以貶
    損李昊名譽及社會評價。
八、楊親瀚因欲張婇淇出面償還債務，竟基於恐嚇之犯意，於10
    9年1月15日17時33分，在新竹市某處所，以LINE通訊軟體傳
    送「你在不出面處理，我絕對讓你好看」等字予張婇淇，以
    此加害身體、自由及名譽之事由恫嚇張婇淇，致使其心生恐
    懼，致生危害於安全。
九、楊親瀚於109年3月20日17時33分，至李茂誠位於新竹縣新埔
    鎮義民路三段某址住處前，向李茂誠催討債務，李茂誠報警
    ，員警赴現場處理之時，楊親瀚竟基於恐嚇之犯意，對李茂
    誠恫稱「幹你娘、幹你娘機掰」、「我罵你剛好而已啦，我
    們打你剛好而已啦」等語，以此加害身體之事由恫嚇李茂誠
    ，致使其心生恐懼，致生危害於安全。
十、案經新竹市警察局報請本署檢察官指揮及李昊、張婇淇、張
    孝丞、林政勳訴由新竹市警察局移送偵辦。
        證據並所犯法條
一、證據清單及待證事實：
┌──┬───────────┬───────────┐
│編號│     證  據  名  稱   │   待  證  事  項     │
├──┼───────────┼───────────┤
│(一)│被告楊親瀚於警詢時及偵│全部犯罪事實。        │
│    │查中自白與不利於己供述│                      │
├──┼───────────┼───────────┤
│(二)│被告洪政佑於警詢時供述│犯罪事實欄五之部分。  │
│    │及偵查中自白。        │                      │
├──┼───────────┼───────────┤
│(三)│1.證人即告訴人李昊於警│犯罪事實欄一、二、六、│
│    │  詢及偵查中證述。    │七之部分。            │
│    │2.證人陳鈺雲於警詢及偵│                      │
│    │  查中證述。          │                      │
│    │3.證人李昊108年5月13日│                      │
│    │  簽立面額各為3萬元之 │                      │
│    │  本票2紙。           │                      │
│    │4.證人李昊手機109年11 │                      │
│    │  月27日、28日LINE畫面│                      │
│    │  翻拍照片。          │                      │
│    │5.被告楊親瀚於108年12 │                      │
│    │  月5日張貼附有「李昊 │                      │
│    │  欠＄還＄，詐騙我的＄│                      │
│    │  ，結果現在家破人亡」│                      │
│    │  、「詐騙夫妻檔在不跟│                      │
│    │  我聯絡，我死給你看」│                      │
│    │  、「李昊假老師」等文│                      │
│    │  字及李昊肖像之照片。│                      │
│    │6.證人李昊、陳鈺雲繳納│                      │
│    │  利息至帳號000-000000│                      │
│    │&ZZZZ; 0000000000等帳戶之AT│                      │
│    │  M交易明細、轉出帳戶 │                      │
│    │  交易明細、ATM無摺存 │                      │
│    │  款交易明細表。      │                      │
├──┼───────────┼───────────┤
│(四)│1.證人即告訴人林政勳於│犯罪事實欄三之部分。  │
│    │  警詢及偵查中證述。  │                      │
│    │2.證人林政勳帳戶繳納利│                      │
│    │  息至帳號000-00000000│                      │
│    │  00000000帳戶之交易明│                      │
│    │  細(金額共5,000元)、L│                      │
│    │  INE翻拍畫面。       │                      │
├──┼───────────┼───────────┤
│(五)│1.證人即告訴人張孝丞於│犯罪事實欄四、五之部分│
│    │  警詢及偵查中證述。  │。                    │
│    │2.證人羅貴蓮於警詢時證│                      │
│    │  述。                │                      │
│    │3.證人張孝丞108年10月9│                      │
│    │  日簽立面額各為3萬元 │                      │
│    │  之本票2紙。         │                      │
│    │4.證人張孝丞帳戶繳納利│                      │
│    │  息至帳號000-00000000│                      │
│    │  00000000帳戶之交易明│                      │
│    │  細(金額共1萬4,000元)│                      │
│    │  。                  │                      │
├──┼───────────┼───────────┤
│(六)│1.證人即告訴人張婇淇於│犯罪事實欄八之部分。  │
│    │  警詢及偵查中證述    │                      │
│    │2.證人張婇淇手機109年1│                      │
│    │  月15日LINE畫面翻拍照│                      │
│    │  片                  │                      │
├──┼───────────┼───────────┤
│(七)│1.證人即被害人李茂誠於│犯罪事實欄九之部分。  │
│    │  警詢及偵查中證述。  │                      │
│    │2.新竹縣政府警察局新埔│                      │
│    │  分局褒忠派出所110報 │                      │
│    │  案紀錄單、員警工作紀│                      │
│    │  錄簿、員警密錄器影片│                      │
│    │  檔案光碟及警制譯文。│                      │
├──┼───────────┼───────────┤
│(八)│1.新竹市警察局搜索扣押│佐證全部犯罪事實。    │
│    │  筆錄(執行處所新竹市 │                      │
│    │  延平路2段785號)、扣 │                      │
│    │  押物品目錄表、扣案帳│                      │
│    │  冊3本、空白本票簿2本│                      │
│    │  。                  │                      │
│    │2.新竹市警察局搜索扣押│                      │
│    │  筆錄(執行處所新竹市 │                      │
│    │  民生路211巷1號7樓)、│                      │
│    │  扣案帳冊1本、空白本 │                      │
│    │  票簿2本。           │                      │
│    │3.帳號000-000000000000│                      │
│    │  1707帳戶開戶(戶名陳 │                      │
│    │  均豊)資料。         │                      │
│    │4.帳號000-000000000000│                      │
│    │  8645帳戶開戶(戶名楊 │                      │
│    │  親瀚)資料。         │                      │
│    │5.帳號000-000000000000│                      │
│    │  5883等帳戶開戶(戶名 │                      │
│    │  陳國鑌)資料。       │                      │
└──┴───────────┴───────────┘
二、核被楊親瀚所為，就犯罪事實欄(下同)一、二、三、四、五
    部分，各係犯刑法第344條第1項之重利罪嫌；就六、八、九
    之部分，各係犯刑法第305條之恐嚇罪嫌；就七之部分，係
    犯刑法第309條第1項之公然侮辱罪嫌。核被告洪政佑所為，
    就五之部分，係犯刑法第344條第1項之重利罪嫌。被告2人
    就五之部分，有犯意聯絡及行為分擔，請依刑法28條，論以
    共同正犯。被告楊親瀚所犯上揭9罪，犯意各別，行為不同
    ，請予分論併罰。被告楊親瀚前因詐欺案件，經臺灣苗栗地
    方法院判決有期徒刑3月確定，於106年10月31日執行完畢，
    其於執行完畢5年以內故意再犯上開之罪，均構成累犯，請
    依刑法第47條第1項，加重其刑。被告楊親瀚犯罪所得計6  
     萬7,000元，請依刑法第38條之1，宣告沒收或追徵價額。
三、依刑事訴訟法第251條第1項提起公訴。
    此  致
臺灣新竹地方法院
中　　華　　民　　國　 109　　年　　11　　月　　20　　日
   　                         檢  察  官  邱志平
本件正本證明與原本無異
中　　華　　民　　國　 109　　年　　12　　月　　9 　　日
                              書  記  官  鄭思柔
所犯法條：
刑法第344條第1項
（重利罪）
乘他人急迫、輕率、無經驗或難以求助之處境，貸以金錢或其他
物品，而取得與原本顯不相當之重利者，處3年以下有期徒刑
、拘役或科或併科30萬元以下罰金。
前項重利，包括手續費、保管費、違約金及其他與借貸相關之費
用。
刑法第305條
以加害生命、身體、自由、名譽、財產之事恐嚇他人，致生危害
於安全者，處2年以下有期徒刑、拘役或9千元以下罰金。
刑法第309條第1項　 
公然侮辱人者，處拘役或9千元以下罰金。
以強暴犯前項之罪者，處1年以下有期徒刑、拘役或1萬5千元以
下罰金。
附表：
編號 借款人 借款 時間 借款地點 本金、實際交付金額及利率計算方式 實際收取利息 擔保物品 1 李昊 108年5月13日 新竹市北大路星巴克咖啡店 借款3萬元，實交付2萬3,000元(預扣7,000元利息)，每10天為1期，每期利息6,000元(相當周年利率936%) 7,000元 面額各3萬元之本票3張、借據1張 2 李昊 108年5月18日至5月底某日 新竹市北大路與仁德街口超商前 借款3萬元，實交付2萬3,000元(預扣7,000元利息)，每10天為1期，每期利息6,000元(相當周年利率936%) 7,000元 、2萬8,000元 (由李昊繳納及其配偶陳鈺雲代繳)  3 林政勳 108年9月26日 新北市鶯歌區朝陽街49巷口 借款1萬元，實交付8,000元(預扣2,000元利息，每天應償付本息500元，30天應繳納本息1萬5,000元(利息7,000元，相當周年利率1050%) 7,000元 面額各1萬元之本票3張、國民身分證 4 張孝丞(原名張正叡) 108年9月初某日 桃園市○○區○○路00號統一超商附近 借款1萬元，實交付8,000元(預扣2,000元利息)，每10天為1期，每期利息2,000元(相當周年利率900%) 4,000元 面額各1萬元之本票2張、國民身分證 5 張孝丞 108年10月9日 桃園市○○區○○路00號統一超商附近 借款1萬5,000元，實交付1萬2,000元(預扣3,000元利息)，每10天為1期，每期利息3,000元(相當周年利率900%) 1萬4,000元(張孝丞繳納)、1萬8,000元(張孝丞之母羅貴蓮代繳) 面額各3萬元之本票2張